【裁判字號】    88,上訴,1989
【裁判日期】    890125
【裁判案由】    公共危險等
【裁判全文】
臺灣高等法院刑事判決                  八十八年度上訴字第一九八九號
    上  訴  人
    即  被  告  庚○○
    選任辯護人  黃金瑞
                呂錦
                廖年盛  律師
    上  訴  人
    即  被  告  己○○
右上訴人即被告因公共危險等案件，不服臺灣桃園地方法院八十五年度訴字第一六五
四號，中華民國八十八年一月十五日第一審判決（起訴案號：臺灣桃園地方法院檢察
署八十五年度偵字第一二八二四號）提起上訴，本院判決如左：
    主      文
原判決關於被告庚○○業務侵占、加重竊盜、公共危險等部分刑之宣告暨所定應執行
刑部分，及關於被告己○○部分刑之宣告部分均撤銷。
庚○○意圖為自己不法之所有，而侵占對於業務上所持有之物，處有期徒刑陸月；又
攜帶兇器於夜間侵入有人居住之建築物竊盜，處有期徒刑柒月；又放火燒燬現有人所
在之建築物，未遂，處有期徒刑年拾月，扣案之打火機壹個、香蕉水桶貳只均沒收
。應執行有期徒刑肆年捌月，扣案之打火機壹個、香蕉水桶貳只均沒收。
己○○隱匿關係他人刑事被告案件之證據，處有期徒刑貳月，如易科罰金，以佰元
折算壹日。緩刑貳年。
其餘之上訴（即被告庚○○未經許可無故持有刀械部分）駁回。
    事      實
一、庚○○自民國（下同）七十六年間起，即持有其父遺留之蝴蝶刀一把，嗣蝴蝶刀
    於八十一年八月十日經內政部以台內警字第八一八二二八一號公告函禁止持有
    後，未於該公告之日起三個月內向當地警察機關申請發證列管或價購繳銷，竟自
    八十一年八月十日起，明知蝴蝶刀係屬公告查禁之刀械，而未經主管機關許可，
    將該把蝴蝶刀放置於其基隆市○○區○○街四十一巷十六號住處，而無故持有該
    把蝴蝶刀。
二、庚○○原為璽鎂有限公司（嗣經改制為東方聯普自動化機械股份有限公司（以下
    稱東方聯普公司））之員工，於八十四年十一月間，因與該公司負責人戊○○不
    合而離職，於離職時，竟意圖為自己不法之所有，未將其業務上持有之包含改制
    前璽鎂有限公司及改制後之新公司即東方聯普公司所有之臺北廠大門鑰匙、大園
    廠（地址：桃園縣大園鄉南港村五鄰六十九之一號）後門鑰匙、公司車輛鑰匙三
    串（共十四支）、機械設計藍圖一本等物繳回公司而予以侵占入己。於八十五年
    五、六月間，又因行動電話過戶之事與該公司負責人戊○○雙方有所爭執，庚○○因此心生不滿，竟思報復而另行起意，於八十五年十月六日凌晨約四時許之夜
    間，持其於八十五年六月十五日及同年九月初分別在桃園縣蘆竹鄉○○村○○路
    一號「特力屋大賣場」、臺北市○○路某處所購買之香蕉水兩桶，侵入現有人所
    在之桃園縣大園鄉南港村五鄰六十九之一號東方聯普公司大園廠內，以其於離職
    前未交回公司之鑰匙，開啟東方聯普公司大園廠之後門，侵入該工廠後並持東方
    聯普公司所有之可供兇器使用之螺絲起子，竊取該工廠內電腦磁碟機內之硬碟（
    記載該公司之會計財物及客戶資料等用途，嗣經庚○○於返家途中在高速公路基
    隆河段將該硬碟丟下河內），得手後，又基於放火燃燒該現有人所在之建築物之
    故意，將於臺北市○○路購買該桶香蕉水潑灑於該公司電腦上、辦公室門前及廠
    區之堆高機上，再以其所有隨身攜帶之打火機點燃火苗後離去，另一桶香蕉水則
置於廠區內存放工業用ＰＥ伸縮膜之紙箱上滴漏。嗣於同日凌晨四時四十五分許
    ，幸經該公司後方住宅之住戶游象朗發現後，即時將火撲滅，而僅燒燬該公司廠
    區內之堆高機一部、辦公室內之電腦設備三部、影印機一部、繪圖機二部、冷氣
    機二台、傳真機一台、辦公室桌椅設備、電話十一具、藝品字畫、辦公室裝潢等
    ，共損失約新臺幣（下同）一百五十餘萬元，幸及時撲滅而未波及該棟建築物之
    整體結構未得逞；並在現場扣得於特力屋大賣場所購之香蕉水鐵桶一只（條碼：
    00000000號、品牌為：ＪＥＮＥ，由景鴻塗料有限公司製產）。東方聯
    普公司負責人戊○○乃報警偵辦，經警循線於八十五年十月八日二十二時許，在
    基隆市○○區○○街四十一巷十六號將庚○○拘獲，並於其住處附近之垃圾堆扣
    得（已潑灑完的）香蕉水鐵桶一只。
三、庚○○之妻己○○於同年十月九日凌晨三時許，至桃園縣警察局大園分局刑事組
    探視庚○○時，經庚○○授意將其業務侵占而來之前揭東方聯普公司及璽鎂公司
    之鑰匙三串（共十四支）、東方聯普公司及改制前之璽鎂公司之機械設計藍圖一
    本、其未許可無故持有之蝴蝶刀一把及其以自己所有擅自電腦磁片盜拷璽鎂公司
  、東方聯普公司之業務資料之電腦磁碟片三片（盜拷部分犯行未據起訴）等物丟
    棄。己○○遂於同年十月九日凌晨四時許，將上開庚○○犯罪所得之物及前開違
    禁物夾雜藏置於其他廢棄物中，持往伊住處後方之紅磚廢棄屋內丟棄，欲隱匿庚○○之前揭犯罪證據，經守候於該處之東方聯普公司員工柯俊瑋、陳志雄當場發
    現而報警查獲。
四、案經被害人東方聯普公司之代表人戊○○訴經桃園縣警察局大園分局報請臺灣桃
    園地方法院檢察署檢察官偵查起訴。
    理      由
甲、被告庚○○方面：
一、被訴未經許可持有管制刀械部分：
        訊據被告庚○○坦承有於前揭時、地未經許可持有管制刀械蝴蝶刀之事實，
        惟辯稱：該把蝴蝶刀係其父親詹錄存生前所留下，其不知該把刀械為管制刀
        械，所以繼續於其父親過世後持有該把刀械，未向有關機關申請發證列管或
        價購繳銷云云。但查被告庚○○未經許可無故持有刀械之犯行，已據被告庚○○迭於警訊、原審審理中自白不諱，且有該把蝴蝶刀扣案可資佐證，且該
        把蝴蝶刀經送桃園縣警察局鑑定結果，認係屬槍砲彈藥刀械管制條例管制之
        刀械，有該局八十七年七月十日桃警保字第七三四八一號函在卷可憑，是其
        此部分之自白與事實相符。又查內政部以（81）台內警字第八一八二二八一
        號公告將蝴蝶刀、鋼筆刀、蛇刀、藍波刀、十字弓等五種刀械列入管制，非
        經內政部許可，不得製造、販賣、運輸、持有或陳列。被告係智慮健全之成
        年人，當明知及此，竟未經許可無故持有該把管制刀械，自應科以相當之刑
        責。是被告此部分罪證明確，犯行堪以認定。
二、被訴業務侵占部分：
        訊據被告庚○○矢口否認有何業務侵占犯行，並辯稱：警方所查到之機械設
        計圖、鑰匙等物雖均為其離職時未繳回公司之物，但其離職當時公司並無要
        求其進行交接，所以其不知要把持有中之上揭物品繳回公司，又查獲之三串
        十四把鑰匙並非全都是告訴人公司所有，有部分係其個人所有云云。經查：
        被告於警訊、及偵審中已自承：「我擁有公司大園廠之後鐵門鑰匙（第一次
        筆錄謂大園之公司大門開關及鑰匙沒有拿過係不實在）」云云（參見八十五
        年十月九日警訊筆錄，警卷第三頁）、「磁碟片是我盜拷東方聯普公司的資
        料；鑰匙有一串是該公司台北廠的，一串是大園廠的（即我縱火時所用那串
        ），一串是該公司堆高機鑰匙，均是我離職時未繳回的」云云（參見八十五
        年十月九日警訊筆錄，警卷第五頁）、「磁碟片、鑰匙及設計圖原是我在『
        聯普公司』任職時所用之物，今年一月間我離開公司時未交回公司」云云（
        參見八十五年十月九日訊問筆錄，偵卷第九頁背面；另八十五年十月二十二
        日偵查訊問筆錄，偵卷第二四頁；八十五年十二月六日原審訊問筆錄，原審
        卷第七頁；八十六年元月十三日原審訊問筆錄，原審卷第三十頁背面均同旨
        ）、「磁碟片原本就是我的，至於設計圖因我有興趣且是學機械設計，所以
        我留下來」云云（參見原審八十七年六月二十二日訊問筆錄，原審卷第二○
        七頁；八十七年十二月三十一日訊問筆錄，原審卷第二八二頁同旨）、「設
        計圖是我離職前即拿回去看的，而磁片是屬於我自己的，裡面是我私人的文
        書處理資料」云云（參見原審八十七年十二月三十一日訊問筆錄，原審卷第
        二八二頁）。再查被告雖辯稱：該經查獲之三串共十四把鑰匙並非全係告訴
        人之公司所有之鑰匙云云，但衡情如有其個人所有之鑰匙當無任意加以丟棄
        之理，觀諸被告庚○○竟要其妻即被告己○○將該三串共十四把鑰匙全數丟
        棄，經告訴人公司之職員柯俊瑋、陳志雄等發現而啟獲，已經柯俊瑋、陳志
        雄等證述在卷（參見八十五年十月九日警訊筆錄，警卷第二二頁背面、八十
        七年十二月三十一日審判筆錄，原審卷第二八四頁），是應以被告庚○○於
        警訊中所供為可採，其事後翻異前詞辯稱：經查獲之三串共十四把鑰匙並非
        全係告訴人公司所有云云，應不可採。此外告訴人公司之代表人戊○○並指
        稱：被告庚○○在本公司任職時以工作之便盜拷電腦內資料，及三串鑰匙分
        別為我台北、桃園公司之前後門鑰匙，與公司內箱型車Ｂ１─７１７３、自
        小客ＡＲ─９９４９、自小貨車號不詳之車輛鑰匙」云云（參見八十五年十
        月九日警訊筆錄，警卷第十三頁）、「公司搬到大園時庚○○也有工廠鑰匙
        ，但在警訊中有說繳回公司，其實在他丟棄堆裡也有公司鑰匙」云云（參見
        八十六年元月十三日原審訊問筆錄，原審卷第三十頁背面）、「案發現場門
        窗均完好，顯見是有鑰匙的人犯案，而被告確持有鑰匙」云云（詳見補充告
        訴理由狀，原審卷第五十頁背面）、「（被告抗辯鑰匙其中一支是他個人所
        有，有何意見？）答：有一串是台北廠，一串大園廠，另一串是堆高機，總
        共十四支，都是公司的，我領回時都核對過」、「當時我... 到大園刑事組
        ，有當場看..... 鑰匙部分總共十四把在刑事組拆封，並沒有被告之所有，
        我拿回來後還拿到現場試過，當時大園廠後門有被消防人員以斧頭破壞，但
        我有去試過，其中一串是大園廠的鑰匙沒錯。」云云（參見八十八年九月九
        日訊問筆錄，本院卷），並有戊○○所立具之贓證物照片一紙（警卷第三十
        五頁）及領回贓證物所簽具之領據一紙（警卷第十四頁）在卷足憑。另查職
        員離職時，毋庸公司有明文規定，本應將所持有之公司所有物品交還給公司
        ，此為一般當然之道理，何須他人交代或催促，被告自承係二專畢業（參警
        訊筆錄中之年籍資料），且為有工作經驗之成年人，當明知及此，況被告離
        職時，尚且將公司門禁出入及啟動車輛之鑰匙與公司累積經驗智慧辛勤創作
        而來之工程設計藍圖放置於自己家中，並未交還公司，且於案發後事跡尚未
        完全敗露之前暗中授意其妻即被告己○○加以丟棄滅跡，若謂其對該些物品
        並無侵占之意圖孰人置信？是被告庚○○此部分之業務侵占犯行亦堪認定。
三、被訴加重竊盜及公共危險部分：
    （一）訊之被告庚○○矢口否認有何公訴人所指訴之竊盜及放火罪行，並辯稱：
          其於告訴人公司起火及失竊物品當時正在家中睡覺，並無到告訴人公司之
          桃園大園廠犯案，其所購買之香蕉水係用以刷拭漏水之屋頂，並無持以至
          告訴人公司放火云云。
    （二）惟查：被告庚○○於警訊及偵查初訊中先後自承：「於八十五年十月六日
          凌晨四時許，我自基隆家中出發，開我岳父借我的白色箱型車，載了二桶
          香蕉水至大園東方聯普公司，然後以我離職時未繳回的後鐵門鑰匙開啟後
          鐵門進入，將一桶香蕉水潑灑在該公司辦公室內及廠區的堆高機上，並以
          公司內之螺絲起子拆下其電腦硬碟竊走，然後以隨身攜帶之打火機將火點
          燃縱火後，自後門逃離現場，開車回基隆，並在高速公路基隆河段將竊得
          之硬碟丟下河內，而已潑灑完的香蕉水鐵桶則丟在我家後面的垃圾堆內。
          另一桶因未潑灑，離去時未及帶走留在現場。當初系統是我設計的，我要
          讓公司營運發生困擾，所以將之拆下帶走」云云（參見八十五年十月九日
          警訊筆錄，警卷第四頁）、「我拿離職時未繳回公司的後門鑰匙開啟後門
          進入公司」云云（參見八十五年十月九日偵查訊問筆錄，偵卷第九頁）、
          「我擁有公司大園廠之後鐵門鑰匙（第一次筆錄謂大園之公司大門開關及
          鑰匙沒有拿過係不實在）」云云（參見八十五年十月九日警訊筆錄，警卷
          第三頁）、「鑰匙有一串是該公司台北廠的，一串是大園廠的（即我縱火
          時所用那串），一串是該公司堆高機鑰匙，均是我離職時未繳回的」云云
          （參見八十五年十月九日警訊筆錄，警卷第五頁）、「我原是東方聯普公
          司職員，曾多次向他人調現給老闆戊○○週轉，因他總是無法如期還錢，
          我為免困擾就不再幫他調現，結果他藉故找我麻煩並炒我魷魚，且事後並
          未給我三個月薪水的資遣費，並對外宣稱是我不適任自動離職；後來連我
          要求將當初以公司名義申請，但實際申辦手續及後來之使用付費均是我在
          用的行動電話都不肯過戶給我，我因氣不過就去縱火。八十五年六月十五
          日我到南崁特力屋購物，當時買了乙桶香蕉水，是為了整修房子用，當時
          只用了三分之一桶。八十五年九月份我即想到東方聯普公司縱火，遂又到
          臺北市○○路一家油漆行又買了一桶香蕉水（因我曾看過人家使用香蕉水
          ，知道其性質）。八十五年十月六日凌晨四時許我自基隆家中出發，開我
          岳父借我的白色箱型車，載了二桶香蕉水至大園東方聯普公司，然後以我
          離職時未繳回的後鐵門鑰匙開啟後鐵門進入，將一桶香蕉水潑灑在該公司
          辦公室內及廠區的堆高機上，並以公司內之螺絲起子拆下其電腦硬碟竊走
          ，然後以隨身攜帶之打火機將火點燃縱火後，自後門逃離現場，開車回基
          隆，並在高速公路基隆河段將竊得之硬碟丟下河內，而已潑灑完的香蕉水
          鐵桶則丟在我家後面的垃圾堆內。另一桶因未潑灑，離去時未及帶走留在
          現場」云云（參見八十五年十月九日警訊筆錄，警卷第三、四頁；八十五
          年十月九日偵查訊問筆錄，偵卷第十頁同旨）、「我去縱火時一樓是辦公
          室沒有任何人在。二樓夾層是員工宿舍，但我確定當時沒人。我看到起火
          後才離開」云云（參見八十五年十月九日偵查訊問筆錄，偵卷第九頁）。
    （三）雖查被告辯稱：其於警訊時警察威脅我不講要刑求，警察有在三樓辦公室
          按住我的頭，並刑求我云云。但查證人苗耀仁、張粵明即查獲本件被告詹
          春松之桃園縣警察局大園分局偵查員於原審調查時證稱，並未對被告詹春
          松刑求，警訊筆錄均是被告庚○○在自由意識下所作之陳述等語。其中證
          人苗耀仁之證述：製作筆錄有錄音，我是第四次詢問，我沒有對被告刑求
          等語（參原審八十六年七月十四日訊問筆錄，原審卷第一三○頁）、證人
          張粵明則證述：我憑心辦理本案，絕無刑求之事（參見原審八十七年十二
          月十七日訊問筆錄，原審卷第二七二頁背面）。
    （四）參諸被告庚○○於偵訊時均未提出有遭刑求，而遲至原審八十五年十二月
          六日調查時才辯稱係遭警刑求與威脅，有按住伊的頭云云，顯與常情有違
          ，又查被告庚○○於八十五年十月九日被查獲後，於該日經檢察官羈押於
          臺灣桃園看守所，其身上並無任何內外傷，被告庚○○亦自述：我沒病，
          我沒內外傷等語，又被告於該所所為之健康檢查表亦記載均正常，此分別
          有該所八十六年七月二十二日桃所禮衛字第○四○六號函及所附之新收收
          容人內外傷紀錄表及被告庚○○入所之健康檢查表影本乙份（原審卷第一
          五四至第一五六頁）在卷可稽，故被告庚○○辯稱警訊及初次偵訊所言係
          受刑求或脅迫云云，顯係被告庚○○臨訟為圖飾卸責之舉，要難採信，其
          警訊筆錄及檢察官內勤訊問時所言，均係其在自由意識下所作成至為明顯
          。戊○○於本院八十八年九月九日訊問時亦陳稱：我（指戊○○）於被告
          在大園分局作筆錄當時在場，刑警曾叫己○○回去，當時庚○○並未承認
          犯行，當時庚○○與己○○相互隔離，刑警要己○○先回去，但她不肯，
          之後刑警讓她們夫妻講講話，過了五分鐘之後，己○○說她要回去了，..
          ..那時因天色已晚，我要我們公司員工柯俊瑋、陳志雄跟蹤己○○，他們
          二人守在她們家後面，在三點多時看到己○○拿東西丟出來，我們也不知
          道是什麼東西，就聯絡刑警過來，當場拍照，後來我也到了，於是帶回刑
          事組攤給被告庚○○看，他看了當場哭出來，他才承認有做這些事等語。
          凡此，足認被告於警訊及偵查初訊中之自白，實因其見事跡敗露，犯罪事
          證已遭掌握之情形下，心防已被突破方主動坦承犯行，絕非如被告所辯乃
          出於警方刑求云云。因警訊筆錄及偵訊筆錄，距案發時間較近，記憶較清
          晰，言詞尚未及修飾，且被告庚○○於警訊及檢察官初次訊問時，於不同
          之地點仍為相同之供述，故應以其於警訊及偵訊初次訊問時之供述較為可
          採。其於事後翻異前詞，辯稱：並無至告訴人公司放火云云，顯係其事後
          為圖卸責之詞，尚不足採信。
    （五）告訴人之代表人戊○○亦指述：「被告庚○○當庭承認離職是因與負責人
          戊○○不合，是以被告確有報復之可能。況一般竊賊進入工廠應是全面竊
          取廠內值錢之物，惟查告訴人工廠內除儲存會計系統之磁碟片（應係硬碟
          之誤載）... 外，並無他物失竊（廠內尚有貴重之機械設備及現金），足
          見竊賊之目的非在取財，而是使公司營運困難。再當初工廠之電腦系統均
          為被告一手設計，自深知取走哪些系統會使公司營運困難。而拆解電腦，
          全公司除了被告外，沒有人懂。察之前開被告有報復意圖，自可斷言本案
          應為被告庚○○所為」等語（詳見補充告訴理由狀，原審卷第四九頁背面
          ）、「若本案是一般竊賊所為，則為何捨其他貴重機械設備及現金不偷而
          偷在一般人看來毫無價值之硬碟....等？為何於偷完後要放火燒掉現場？
          為何不整個把電腦抱走而要花時間拆硬碟？若本案是一般縱火犯所為則大
          可丟汽油彈或放火燒週邊機車，為何要用鑰匙開門進去後再設計讓香蕉水
          一部分潑灑，一部份用滴的，不讓它一下子燒起來而是滴到一定份量後造
          成爆炸之效果？是以本案並非單純之放火或竊盜，而是以放火為湮滅現場
          之手段，目的在掩蓋竊盜之犯行。竊賊如此害怕被發現竊盜之犯行，足見
          由被竊之物品即可輕易推知何人所為。可知本案必結合：1.熟人：故必須
          偷完後放火燒現場以掩蓋竊盜之事實。2.行家：故不偷其他貴重物品及現
          金而偷公司賴以生存的機械設計圖及硬碟。3.仇恨：犯罪行為人顯然不是
          要公司破小財而是要公司營運困難甚至無法生存。犯罪人取得重要資料後
          可趁勢而起甚至取而代之（被告當庭承認有必要自立門戶）。犯罪人縝密
          之犯罪計劃包括：1.明明有鑰匙每次去還故意找游象朗來開門以免遭人懷
          疑。2.提早去買香蕉水以免讓人聯想到其中之關聯性，且要設計好購買之
          用途，用完了也要有人看見。3.先去現場探勘以了解所欲竊取物品可能之
          放置地點以減少作案時間。而被告承認案發前不只去過大園廠一次」等語
          （參見補充告訴理由狀，原審卷第二二六、第二二七頁）、「八十五年十
          月六日六時四十分許我表哥游象朗通知我始知公司失火，燒毀堆高機乙部
          、電腦三部、列表機二部、冷氣二台、電話十一台、影印機一部、傳真機
          一台、辦公室桌椅、裝潢全毀，共損失約新台幣一百五十萬元，無人傷亡
          。我在工廠內發現一桶香蕉水鐵桶未使用，品牌為JENE，由景鴻塗料有限
          公司製產，與我公司使用之香蕉水品牌不同，且辦公室及地上均有香蕉水
          味，應以此引火欲燒毀廠房，另在本（八十五年十月八日）日清點財物時
          發現公司電腦內硬碟亦被竊取，裡面記載公司財務與所有客戶資料等，可
          證明有心人不想讓我公司營運」等語（參見八十五年十月六日警訊筆錄，
          警卷第八頁、第九頁背面）。「庚○○在八十四年十一月間離職，曾與公
          司發生不愉快，經警方查訪遺留現場之香蕉水鐵桶係由詹某於八十五年六
          月十五日向桃園縣蘆竹鄉特力屋大賣場購得，且其離職時持有本公司之大
          門遙控開關與鑰匙，由以上跡象應可確認為係其所為」等語（本院八十五
          年十月八日警訊筆錄，警卷第十頁背面）、「我們公司未曾向特力屋購買
          香蕉水，我們都向林口一家公司訂購，現場發現香蕉水沒有使用，但是在
          滴漏，公司不可能將香蕉水放至危險物品上，香蕉水必須有商號才能到特
          力屋買」等語（參見原審八十六年元月十三日訊問筆錄，原審卷第三一頁
          ）、「火災發生翌日我在庚○○住家往上坡約三至五百公尺一處垃圾堆內
          找到香蕉水鐵桶，是由我們帶回警局」云云（參見八十七年十二月三十一
          日原審審判筆錄，原審卷第二八四頁）「由被告住所附近空屋又找到香蕉
          水之空桶，該空屋正是被告己○○棄置證物企圖湮滅證據之處所」等語（
          參見補充告訴理由狀，原審卷第五○頁後）。並有贓證物照片一紙（警卷
          第三十五頁）、告訴人戊○○領回贓證物所簽具之領據一紙（警卷第十四
          頁）在卷足憑。證人柯俊瑋並證述：「縱火現場遺留香蕉水乙桶，且我們
          至基隆市庚○○住處附近亦找到香蕉水空桶乙桶，而庚○○以前是學油漆
          ，對香蕉水用法很內行，並公司電腦硬碟被偷，他也常在公司內拆裝電腦
          ，對電腦很內行，縱火者應該是他」等語（參見八十五年十月九日警訊筆
          錄，警卷第二一頁）。證人即桃園縣警局消防隊員呂振成則證稱：「本件
          起火點有兩處以上，一處在堆高機，另一處在辦公室門口。火係經揮發性
          油質引燃的，而在現場有找到一個香蕉水桶....。另有第三個起火點是在
          會客室門口，現場內的三個起火點均沒有連接在一起，故人為縱火的疑慮
          很大。且本件查扣的香蕉水鐵桶並非公司原有，係外來之物，如照片所示
          情形地面畫圈是因揮發性油質滲入燃燒後所造成的。本件火災時並未立即
          報請消防隊處理，是他們自己先行救火」等語（參見原審八十七年十二月
          十七日訊問筆錄，原審卷第二七一頁）。另證人張粵明則證述：「香蕉水
          鐵桶我們是在記現場查扣的，現場有兩處，一處在工廠火災處內，另一處
          係另位組員找的，因被告否認，我們載明記現場。火災現場好像未採指紋
          ，辦公室內設備器具未遭破壞，未採指紋是因火災緣故。火災現場之香蕉
          水鐵桶經我們查訪是被告在特力屋超商買的，且被告離職半年之久，何以
          他買的香蕉水鐵桶會置於工廠內？且本件被告亦自承犯罪。至於另一個鐵
          桶是在被告己○○丟棄東西之前，在其住家附近的垃圾堆處找到的」等語
          （參見原審八十七年十二月十七日訊問筆錄，原審卷第二七一頁背面至第
          二七三頁）。且有扣案之香蕉水鐵桶二只、打火機一個足憑。又有桃園縣
          警察局火災原因調查報告書及火災現場平面及物品配置圖一份（原審卷第
          一八○頁至第一九○頁）、火災現場照片十四張（警卷第二四頁至第三○
          頁）、特力翠豐股份有限公司（即特力屋大賣場）購物明細資料一份（警
          卷第十六頁）、被告庚○○所有特力屋出入証影本一份（警卷第十六頁背
          面）、特力翠豐股份有限公司八十八年七月一日八八特翠字第七○○○一
          號函暨所附八十五年十月六日前四個月購買商品條碼00000000，
          貨號一○一二五七，品名「香蕉水五加侖」之個人或公司資料（本院卷）
          足稽。
    （六）證人賴紅棗雖於原審調查時證稱：於八十五年十月六日（星期日，農曆八
          月二十四日）其所住之基隆市通明里定該日要至大里天公廟、宜蘭冬山河
          等處自強活動，我在當天早上五時十五分至三十分左右，去叫詹廖寶（即
          庚○○之母親），當天是六時三十分要報到，他兒子「大興」即當庭之詹
          春松去叫他母親起來等語（參見原審八十六年二月三日訊問筆錄）。然查
          八十五年十月六日為星期例假日，毋庸上班，衡情如同被告一般年齡之年
          輕人，鮮有於星期例假日在天空甫將破曉之凌晨五時許即捨除睡念披衣起
          床者，甚且較之已年邁睡眠時數較短之其老母詹廖寶猶更早起床之理。且
          被告庚○○於警訊、偵訊中均未提出此一不在場之證明據以抗辯。且查賴
          紅棗於原審上揭期日證稱：當天找被告之母親是要至大里（宜蘭縣）天公
          廟、宜蘭冬山河等處『自強活動』云云，核與被告選任辯護人呂錦峰律師
          所提出之八十六年元月八日答辯狀所載：「告訴人指稱之案發當時被告正
          在家中睡覺，且凌晨五時左右『證人賴紅棗曾來找被告之母詹廖寶出去運
          動』，敲門時是由被告開門云云（參見原審卷第四二頁；第二二九頁背面
          同旨）不符。又查如同證人賴紅棗所言當天上午六時三十分方進行報到，
          則何以賴紅棗卻擾人清夢，於報到前一個多小時之五時十五分即前去被告
      家中敲門叫被告庚○○之母親詹廖寶起床，亦悖於常情。是證人賴紅棗所
          言是否與事實相符，並非無疑。又查縱證人賴紅棗所為上揭證詞實在，但
          查本件火災被游象朗發現之時間為同日凌晨四時四十五分許，而該證人游
          象朗係聽到東方聯普公司消防警鈴發出聲響才前往查看，故本件縱火之時
          間應較凌晨四時四十五分為早，而依照當時交通狀況，開車由告訴人大園
          廠至基隆市之車程應不超過五十分，則被告於是日凌晨四時許前去告訴人
          公司行竊電腦之硬碟及放火後即行離去，於賴紅棗來其家中找其母之前應
          可從容返回家中。是上揭證人賴紅棗之證言縱然屬實，亦不足供為於告訴
          人公司前揭失竊、著火當時被告庚○○確實不在場之證明。又被告庚○○
          於桃園縣警察局大園分局製作筆錄，於案情尚未明朗之際，曾私下暗中授
          意其配偶己○○將家中之贓證物品丟棄（詳見被告己○○部分之理由敘述
          ），若其確有不在場之證明，本件竊盜、公共危險案件並非其所為，其又
          何須有此滅跡卸責之舉？故證人賴紅棗之證詞尚不足作為有利被告庚○○
          之有利認定至為顯然。
    （七）綜上各情以觀，足認被告庚○○前開所辯顯係事後卸責之飾詞，不足為採
          。是公訴人對其有關竊盜、公共危險等之指訴事證明確，犯行洵堪認定。
乙、被告己○○方面：
        訊據被告己○○雖坦承於八十五年十月九日凌晨三時許，探視其夫婿即被告
        庚○○後，自桃園縣警察局大園分局刑事組返回基隆市家中後，有將告訴人
        之公司所有之鑰匙、磁碟片、機械設計藍圖及其夫未經許可無故持有之蝴蝶
        刀等物裝置於垃圾袋內丟棄，但並非出自其夫之授意，乃因當天刑事組人員
        到伊家中將其夫帶走調查，當時將伊家中弄髒，伊自刑事組返家後無心睡眠
        ，所以打掃家裡，將上揭物品連同其他應丟棄之物品以二塑膠袋打包後，丟
        棄於屋後之空屋處等待垃圾車前來清運，決無刻意隱匿他人刑事案件之證據
        云云。但查被告己○○之右揭犯行，有贓物領據一紙在卷足憑，並有起贓之
        照片、贓證物之照片附卷、蝴蝶刀一把扣案足參，且被告庚○○於偵查中供
        稱：其於事先將前開贓物及蝴蝶刀放在袋子裡，放在電腦桌下，於案發後令
        己○○前開物品丟棄等語；被告己○○於偵訊時亦供稱伊知道該包東西係鑰
        匙、蝴蝶刀，一些影本的東西等語，足認被告己○○所辯：伊係打掃時把家
        中不要之東西丟棄云云，係其事後卸責之詞，委無足採。且查，被告己○○
        因伊夫即被告庚○○因經告訴涉嫌公共危險等罪，被刑事人員帶回進行調查
        訊問，伊擔心伊夫之狀況旋緊隨其後趕赴桃園縣警察局大園分局刑事組瞭解
        ，若非伊經伊夫即被告庚○○之私下授意，焉會於其夫尚被留置於刑事組中
        調查，刑案調查程序尚未結束時，尤其當時正值深夜時份，不擔心伊夫之刑
        案調查結果隨即返家；且因路途之奔波及擔心伊夫之牽涉罪名不輕之公共危
        險刑案，於返家後當應體力耗盡、身心俱疲，且當時已是夜闌人靜之睡眠時
        刻，竟不先事休息以養足體力，俟天亮後再飛奔趕去大園分局刑事組瞭解伊
        夫之調查結果，卻無視會打擾及影響家人及鄰居之睡眠，於返家後之當時急
        於進行打掃，實與常情有違。再者，伊甫自刑事組探視涉嫌公共危險等刑案
        之夫婿返家，伊所急於丟棄之物品當中竟被搜出夾雜有伊夫涉嫌公共危險等
        刑案之前揭證據，巧合至此，並非無因。戊○○於本院八十八年九月九日訊
        問時亦陳稱：我（指戊○○）於被告在大園分局作筆錄當時在場，刑警曾叫
        己○○回去，當時庚○○並未承認犯行，當時庚○○與己○○相互隔離，刑
        警要己○○先回去，但她不肯，之後刑警讓她們夫妻講講話，過了五分鐘之
        後，己○○說她要回去了，....那時因天色已晚，我要我們公司員工柯俊瑋
        、陳志雄跟蹤己○○，她們二人守在她們家後面，在三點多時看到己○○拿
        東西丟出來，我們也不知道是什麼東西，就聯絡刑警過來，當場拍照，後來
        我也到了，於是帶回刑事組攤給被告庚○○看，他看了當場哭出來，他才承
        認有做這些事等語。另參諸被告己○○於偵查中及原審供稱：「垃圾袋內好
        像有鑰匙、一些影本、蝴蝶刀之類的東西」（參見八十五十月二十二日偵訊
        筆錄，偵卷第二三頁背面）、「我丟的是一些雜物、都發霉的東西，庚○○
        有叫我清理東西，但不是針對磁碟片及設計藍圖」（原審八十六元月十三日
        訊問筆錄，原審卷第三○頁）、「我自分局離開後走十多分鐘叫了一部車回
        基隆家裡，回家前庚○○在警局內有交待我回家後將家裡放在電腦桌下的東
        西整理整理，之後我打包完畢才拿去外面丟棄，共分兩包以塑膠袋分裝的。
        所丟之物好像一些光碟類的東西」（原審八十七年七月十三日訊問筆錄，原
        審卷第二二一頁背面至第二二二頁）等語，核與被告庚○○之供述：「今（
        八十五年十月九日）日凌晨三時許我太太於貴組離去前我授意他將磁碟片三
        片、鑰匙三串、東方聯普公司機械設計藍圖乙本、蝴蝶刀乙把拿去藏起來的
        」（參八十五年十月九日警訊筆錄，警卷第五頁）、「今天凌晨我到大園分
        局作筆錄時叫己○○回家丟那些東西」（參檢察官八十五年十月九日訊問筆
        錄，偵卷第九頁背面至第十頁）。「我叫她回家打掃，把放在電腦桌下袋子
        裡不要的東西丟掉，其他沒講什麼」（參檢察官八十五年十月二十二日訊問
        筆錄，偵卷第二四頁）、「原本我就將蝴蝶刀、鑰匙、設計藍圖、磁片等物
        放在一起而置於桌下，案發後我害怕我家裡的資料留著會對我不利，也害怕
        那些東西會被警方拿來栽贓，故只叫我太太回去整理整理」（參原審八十七
        年八月十日訊問筆錄，原審卷第二四四頁；八十七年十二月三十一日審判筆
        錄，原審卷第二八二頁）等語，大致相符，俱見被告庚○○於大園分局刑事
        組接受調查時，於證據尚未明顯之際，思圖作困獸突圍之努力，為求隱匿犯
        行，乃私下暗中授意己○○儘速趕回基隆市家中將上揭物品加以丟棄滅跡，
        己○○基於護夫心切乃加以應允並依伊夫之交代付諸實施至明。證人柯俊瑋
        亦證述：「火災後老闆（指戊○○）請我和陳志雄到被告家附近埋守，十月
        九日約凌晨三、四時，自大園分局上高速公路至基隆，路程時間約半小時多
        ，後來在車上果然發現己○○提著兩包紅色塑膠袋丟棄在其住處前一間紅磚
        廢棄屋內（參見八十五年十月九日警訊筆錄，警卷第二二頁；八十七年七月
        十三日訊問筆錄，原審卷第二二一頁），當時約凌晨四時四十分許，紅色塑
        膠袋內有公司被竊之機械設計藍圖乙本、電腦磁碟片三片、台北、桃園公司
        大門前後鑰匙及公司車輛鑰匙三串、蝴蝶刀乙把」等語（參見八十五年十月
        九日警訊筆錄，警卷第二二頁背面）、證人陳志雄則證述：「案發後（十月
        九日）凌晨四時許，我和柯俊瑋有看到己○○拿一包東西走出來丟棄，而於
        天亮六時許，我們才去翻找到的」等語（參見原審八十七年十二月三十一日
        審判筆錄，原審卷第二八四頁）。此外，復有告訴人代表人戊○○領回贓證
        物所簽具之領據一紙（警卷第十四頁）、扣案之蝴蝶刀乙把、取贓照片八張
        （警卷第三一至第三四頁）、贓證物照片一紙（警卷第三五頁在卷足憑）。
        被告己○○前揭犯行應堪認定。
丙、按刑法上所謂夜間，為日出前日沒後，此徵之刑事訴訟法第一百四十六條第四項
    規定，至為明顯。又按刑法第三百二十一條第一項第一款所謂有人居住之建築物
    ，雖不以行竊時居住之人即在其內為必要，但必須通常為人所居住之處所，始足
    以當之。（最高法院四十七年度台上字第八五九號判決參照）再按刑法第三百二
    十一條第一項第三款之攜帶兇器竊盜罪，係以行為人攜帶兇器竊盜為其加重條件
    ，此所謂兇器，其種類並無限制，凡客觀上足對人之生命、身體、安全構成威脅
    ，具有危險性之兇器均屬之，且祇須行竊時攜帶此種具有危險性之兇器為已足，
    並不以攜帶之初有行兇之意圖為必要。螺絲起子為足以殺傷人生命、身體之器械
    ，顯為具有危險性之兇器。（最高法院七十九年度台上字第五二五三號判決參照
    ）再者，攜帶兇器竊盜，祇須行竊時，攜帶具有危險性之兇器為已足，並非須以
    被告自盜所外攜進盜所行竊者為限，是以被告行竊之際攜之為工具，在客觀上已
    足對他人之生命身體構成威脅，具有危險性，自應成立刑法第三百二十一條第一
    項第三款之攜帶兇器竊盜罪。（最高法院七十八年度台上字第四四二二號判決參
    照）查前開東方聯普公司工廠內之二樓有五間宿舍，供員工平時居住，業經該公
    司負責人戊○○陳述甚詳（見警訊筆錄十一頁），而被告庚○○亦供稱：我去縱
    火時，一樓是辦公室沒有任何人在，二樓夾層是員工宿舍，但我確定當時沒有人
    等語（參八十五年十月九日偵查訊問筆錄，偵卷第九頁）。故該公司廠房既平時
    夜間有人居住於內，縱被告放火時無人在該廠內，仍應認係屬現有人所在之建築
    物。被告庚○○以香蕉水潑灑於堆高機、辦公室內之電腦等處而點火，而燒燬前
    開事實欄所載之物品，惟因及時撲滅而未燒燬該棟建築物之整體結構而未得逞，
    核其所為係犯刑法第一百七十三條第三項、第一項之放火燒燬現有人所在之建築
    物未遂罪；公訴人認被告此部分犯行，係犯同條第一項之既遂罪，尚有未洽，應
    予明。又被告庚○○於離職時，意圖為自己不法之所有，未將其業務上持有之
    東方聯普公司（含改制前之璽鎂公司）所有之鑰匙三串、機械設計圖一本侵占入
    己之所為，係犯刑法第三百三十六條第二項之業務侵占罪。又其於日沒後日出前
    之夜間，侵入告訴人公司內並持該公司所有客觀上足供為兇器使用之螺絲起子在
    該建築物內竊取該公司電腦磁碟機內之硬碟之所為，另犯刑法第三百二十一條第
    一項第一、三款之加重竊盜罪。又查被告庚○○行為後，槍彈藥刀械管制條例
    第十二條第三項規定，業經總統於八十六年十一月二十四日公布，於同月二十六
    日生效，該條例第十二條第三項已改列為第十四條第三項，且刑度由原先之六月
    以下有期徒刑、拘役或三千元以下罰金，提高為一年以上七年以下有期徒刑、拘
    役或科新臺幣五十萬元以下罰金，依刑法第二條第一項但書規定比較新舊法結果
    ，應適用最有利於行為人之法律即修正前之槍彈藥刀械管制條例。核被告庚○○未經許可無故持有管制刀械蝴蝶刀之行為，係另犯修正前槍砲彈藥刀械管制條
    例第十二條第三項之未經許可無故持有刀械罪（公訴人認被告庚○○此部分犯行
    ，係犯同條例第十三條第一項之罪，此部分起訴法條尚有未洽，應予變更）。又
    核被告己○○明知前揭相關物品係伊夫即被告庚○○因犯業務侵占、違反槍砲彈
    藥刀械管制條例等罪之刑事證據，因經伊夫之授意而加以丟棄隱匿前開物品，核
    伊所為，係犯刑法第一百六十五條之隱匿他人刑事證據罪；被告己○○與庚○○
    間具有配偶關係，此業據伊二人陳述在卷，被告己○○為圖利伊配偶庚○○而犯
    該罪，爰依刑法第一百六十七條規定減輕其刑。被告庚○○已著手放火燒燬前開
    有人所在之建築物，因案外人游象朗發現而及時將火撲滅而未發生完全燒燬該建
    築物之結果，係成立未遂罪，並依刑法第二十六條前段減輕其刑。被告庚○○業
    務侵占前開鑰匙後，時隔半年，始因行動電話過戶等因素而思報復，故其所犯加
    重竊盜罪、業務侵占罪與放火燒燬現有人所在之建築物未遂罪、未經許可無故持
    有刀械罪等四罪間，因犯意各別，罪名不同，應予分論併罰。公訴人認被告庚○○所犯加重竊盜罪、業務侵占罪與放火燒燬現有人所在之建築物未遂罪等三罪間
    ，互有方法結果之牽連關係，尚有未洽，併予明。
丁、原審對於被告庚○○違反槍砲彈藥刀械管制條例之犯行，予以論罪科刑，判處拘
    役三十日，並諭知易科罰金之折算標準，並就扣案之蝴蝶刀一把，亦依刑法第三
    十八條第一項第一款違禁物規定加以宣告沒收，認事用法及量刑，俱無不當，被
    告庚○○上訴否認該部分犯行，為無理由，應予駁回。
戊、原審就被告庚○○所犯之業務侵占、加重竊盜、公共危險等犯行，及對於被告己○○所犯之隱匿刑事證據罪，予以論罪科刑，固非無見。但查：
    一、按犯罪事實應依證據認定之，無證據不得推定其犯罪事實，刑事訴訟法第一
        百五十四條定有明文。又認定不利於被告之事實，須依積極證據，苟積極證
        據不足為不利於被告事實之認定時，即應為有利於被告之認定，更不必有何
        有利之證據，最高法院三十年上字第八一六號著有判例可資參照。
    二、原審判決認被告庚○○有侵占告訴人公司之電腦磁碟片三片云云。訊之被告
        庚○○堅決否認有侵占該物品，並辯稱：該三片電腦磁片雖係其盜拷告訴人
        公司之資料，但磁片為其個人所有，並非告訴人公司所有，其雖於離職時並
        未將之交出，亦無任何成立侵占罪可言等語。經查，被告自警訊起，迄本院
        審理時止，均否認有侵占該三片電腦磁片之犯行，其分別陳稱：「磁碟片是
        我盜拷東方聯普公司的資料」（參見八十五年十月九日警訊筆錄，警卷第五
        頁）、「磁碟片原本就是我的，至於設計圖因我有興趣且是學機械設計，所
        以我留下來。」（參見原審八十七年六月二十二日訊問筆錄，原審卷第二○
        七頁；八十七年時二月三十一日訊問筆錄，原審卷第二八二頁同旨）、「電
      腦磁片是我本身所有，磁片內容是我做筆記資料，不是公司的」（參見本院
        八十八年八月二十日訊問筆錄，本院卷）各等語。又查被告庚○○前曾受僱
        於告訴人，以自己之電腦磁片擅自拷貝有關告訴人公司之電腦資料，乃甚為
        正常之事，故被告上揭辯稱，應可採信。況磁碟片業經告訴人之代表人取回
        丟棄（詳見本院八十八年九月九日訊問筆錄），目前已無法判斷該磁碟片究
        係被告個人所有抑或係告訴人所所有之物。即告訴人之代表人戊○○亦證稱
        ：「庚○○在本公司任職時以工作之便盜拷電腦內資料」（參見八十五年十
        月九日警訊筆錄，警卷第十三頁）、「問：（被告抗辯磁片是他個人所有，
        有何意見？）答：磁片內容是公司的文件資料，磁片本身外表都相同，我無
        從判斷是被告或公司所有」云云，此外復查無其他積極證據足資證明該三片
        電腦磁碟片確係告訴人公司所有之物品，即此被告此部分犯嫌，自屬不能證
        明。惟因公訴人認此部分犯嫌與前揭有罪之業務侵占犯行具有單純一罪之關
        係，爰毋庸另為無罪之諭知。
    三、公訴人另指訴被告庚○○於八十五年十月六日凌晨約四時許，有持可供凶器
        使用之螺絲起子，在前揭告訴人公司大園廠，竊取告訴人公司之機械設計藍
        圖云云。訊之被告庚○○堅決否認有竊取該機械設計藍圖，並辯稱：「該設
        計圖係其於「聯普公司」任職時所用之物，於離開公司時未交回公司」等語
        （參見八十五年十月九日訊問筆錄，偵卷第九頁背面、八十五年十月二十二
        日偵查訊問筆錄，偵卷第二四頁、八十五年十二月六日原審訊問筆錄，原審
        卷第七頁、八十六年元月十三日原審訊問筆錄，原審卷第三十頁背面均同旨
        ）、「....至於設計圖因我有興趣且是學機械設計，所以我留下來」等語（
        參見原審八十七年六月二十二日訊問筆錄，原審卷第二○七頁、八十七年十
        二月三十一日訊問筆錄，原審卷第二八二頁同旨）、「設計圖是八十四年一
        、二月左右就已經設計出來，設計圖那種機器在我在職期間就已賣出七、八
        台了」等語（參見八十六年二月三日原審訊問筆錄，原審卷第七十二頁、原
        審卷第八十九頁答辯(二)狀同旨）、「設計圖是我離職前即拿回去看的」等語
        （參見八十七年時二月三十一日訊問筆錄，原審卷第二八二頁）。戊○○雖
        陳稱：「機械藍圖其實是到大園才建立的，在台北沒有，....設計藍圖是十
        月六日當天失竊的」云云（參見八十六年十三日原審訊問筆錄，原審卷第三
        十一頁）、「被竊之機械設計圖是八十五年三月方完成，此有證人丙○○可
        證，而被告是八十四年十一月離職，自不可能於離職時帶走，是被告確曾於
        離職後持所侵占之公司鑰匙進入案發現場內竊取該圖」云云（補充告訴理由
        狀，原審卷第五十頁）、「藍圖中之爆炸圖、組裝圖為公司業務機密，絕不
        可能外流，若非竊走，公司員工根本不可能取得」云云（補充告訴理由狀，
        原審卷第一三三頁）、「修正前關於馬達運轉座底下沒缺角，修正後可明顯
        看出馬達座有缺角，被告拿走之設計圖因為馬達座部分有缺角，所以是修正
        後的圖」云云（參見本院八十八年十月七日訊問筆錄，本院卷）。然徵以證
        人乙○○證述：「八十四年五、六月間所看藍圖即是本件藍圖，借場地組裝
        機械用的即是此藍圖」等語（參見八十六年六月二十六日訊問筆錄，原審卷
        第一一○頁背面）、「問：（看見二件圖之時間為何？）答：我只看過有缺
        角這張圖，至於沒缺角的圖我沒看過，這是告訴人拿去我公司組裝時我才看
        過。（告訴人拿這張有缺角圖去你公司組裝時之時間？）我忘了。應該在搬
        去桃園之前，詳細時間忘了」云云、「問：（何時有本件系爭修改後之設計
        圖？）答：因為當時告訴人與我討論機器原物料要預拉的問題，所以拿這圖
        來討論。在組裝機器時告訴人確實有到我公司，我們有討論止推軸承的問題
        。」等語、「問：（你們公司在組裝告訴人公司之機器時，被告有否還在告
        訴人公司任職？）答：還在。」（參見本院八十八年十月七日訊問筆錄，本
        院卷），核與證人丁○○之陳述：「當時所見即是這份藍圖，沒有圖沒辦法
        裝機械」等語（參見八十六年六月二十六日訊問筆錄，原審卷第一一一頁背
        面）、「沒缺角圖先看過，有缺角是後來的圖。當時我記得有接五台加工，
        是經過修改後有缺角的，那時公司在台北，工廠剛搬過去桃園，但人還沒去
        桃園，大約在何時我忘了....」（參見本院八十八年十月七日訊問筆錄，本
        院卷）、「當時我交了二台，還到桃園幫他們噴漆，另外三台沒多久就送去
        了，本件有缺角圖是在交第一批與第二批機器之間畫出來的，也就是在八十
        四年十月或十一月畫出來的。」等語（參見本院八十八年十一月四日訊問筆
        錄，本院卷）大致相符，且證稱本件系爭機械藍圖於被告離職前之八十四年
        十月或十一月間即已設計繪製完成，與戊○○所稱：於八十五年三月間，當
        時被告已離職後方設計出來云云不符。即證人即繪製該設計圖之甲○○亦證
        述：「（【提示本件系爭修正前、後之工程設計圖】這圖你是否看過？）我
        看過。（為何看過？）是我畫的。（何時畫的？）有缺角部分我不記得正確
        時間，大約在他們將搬去桃園時，沒缺角在更之前畫的。（為何本來沒缺角
        又改為有缺角？）因為有缺角要放馬達，如沒缺角馬達放不進去。（你完成
        設計圖時間是在八十四年一、二月或八十五年三月左右？）不知道，我只記
        得是他們要由台北遷去桃園左右之時間。」云云，與戊○○所陳：「高床是
        在從台北遷到桃園之後設計出來，是在八十五年三月修改完成的。」云云不
        符。又參以被告前曾受僱於告訴人，持有有關公司之磁碟片及設計藍圖乃甚
        為正常，故被告辯稱係離職後未繳回公司云云，應可採信。足見，於被告庚○○家裡屋後之垃圾堆置處所經搜獲之系爭設計圖乃係被告離職時侵占而來
        ，並非竊取自告訴人工廠已明。
    四、綜上，原審誤將被告業務侵占而來之系爭機械設計藍圖計入被告庚○○竊盜
        之範疇，殊有未合。又查前揭三片電腦磁片因為被告庚○○所有之物，原審
        亦誤將之論為被告庚○○業務侵占而來云云，亦有未洽。即此，原審關於被
        告庚○○業務侵占、加重竊盜等罪之犯罪所得標的認定，及對於被告己○○
        隱匿他人刑事證據罪「證據種類及屬性」之認定，即有違誤。再者，原審既
        認定被告庚○○攜帶其所購買之二桶香蕉水前去告訴人公司供縱火犯罪使用
        ，但就系爭香蕉水桶二只竟缺漏未加以宣告沒收，亦有矛盾。被告庚○○上
        訴否認有加重竊盜、業務侵占、公共危險犯罪，被告己○○上訴否認有隱匿
        他人刑事證據罪，雖均無理由，但原判決既有上揭可議之處，即應由本院加
        以撤銷改判，並另為適當之判決。
    五、爰分別審酌被告庚○○、己○○二人犯罪之動機、目的、手段、被告己○○
        與庚○○二人係夫妻關係、被告庚○○於夜間放火燒燬現有人所在之公司廠
        房，所生之危害非輕、被害人所受之損失及被告二人犯罪後之態度等一切情
        狀，各量處如主文所示之刑，並就被告庚○○所犯未經許可無故持有刀械罪
        部分及己○○部分，分別諭知易科罰金之折算標準，及就被告庚○○所處有
        期徒刑部分，依法定其應執行之刑，以資懲儆。末查被告己○○前未曾受有
        期徒刑以上刑之宣告，此有臺灣桃園地方法院檢察署刑案資料查註紀錄表一
        紙在卷可稽，其經此教訓，應知警惕而無再犯之虞，所宣告之刑，認以暫不
        執行為適當，併予宣告緩刑二年，以勵自新。
己、扣案之打火機一個、香蕉水桶二只，係被告庚○○所有之物，業據其供明，且係
    其供犯前開放火燒燬現有人所在建築物之物，應分別依刑法第三十八條第一項第
    一款、第二款規定宣告沒收之。
庚、據上論斷，應依刑事訴訟法第三百六十九條第一項前段、第三百六十四條、第三
    百六十八條、第二百九十九條第一項前段，刑法第一百七十三條第三項、第一項
    、第三百二十一條第一項第一款、第三款、第三百三十六條第二項、第一百六十
    五條、第一百六十七條、第十一條前段、第二十六條前段、第四十一條、第五十
    一條第五款、第七十四條第一款、第三十八條第一項第二款，罰金罰鍰提高標準
    條例第一條前段、第二條前段，判決如主文。
本案經檢察官謝英民到庭執行職務。
中     華     民     國    八十九   年       一       月     二十五     日
                             臺灣高等法院刑事第九庭
                                 審判長法  官  李  文  成
                                       法  官  官  有  明
                                       法  官  周  盈  文
右正本證明與原本無異。
本件被告庚○○公共危險罪部分如不服本判決應於收受送達後十日內向本院提出上訴
書狀，其未敘述上訴之理由者並得於提起上訴後十日內向本院補提理由書（均須按他
造當事人之人數附繕本）。
其餘部分皆不得上訴。
                                       書記官  余  姿  慧
中     華     民     國    八十九   年       一       月     二十七     日
附錄：本判決論罪科刑法條全文
刑法第一百七十三條第三、一項：
放火燒燬現供人使用之住宅或現有人所在之建築物、礦坑、火車、電車或其他供水、
陸、空公眾運輸之舟、車、航空機者，處無期徒刑或七年以上有期徒刑。
第一項之未遂犯罰之。
刑法第三百二十一條第一項第一、三款：
犯竊盜罪而有左列情形之一者，處六月以上五年以下有期徒刑：
一、於夜間侵入住宅或有人居住之建築物、船艦或隱匿其內而犯之者。
三、攜帶兇器而犯之者。
刑法第三百三十六條第二項：
對於業務上所持有之物，犯前條第一項之罪者，處六月以上五年以下有期徒刑，得併
科三千元以下罰金。
刑法第一百六十五條
偽造、變造、湮滅或隱匿關係他人刑事被告案件裁判確定前自白者，減輕或免除其刑
。
修正前槍砲彈藥刀械管制條例第十二條第三項：
未經許可無故持有或意圖販賣而陳列刀械者，處六月以下期徒刑、拘役或三千元以下
罰金。


司法院資訊處製作；財團法人民間司法改革基金會備份。
